臺灣屏東地方法院刑事判決　　　　　　　　96年度易字第20號
公　訴　人　臺灣屏東地方法院檢察署檢察官
被　　　告　甲○○
　　　　　　　　　　　押)
　　　　　　　　　　現於屏東看守所
上列被告因違反毒品危害防制條例案件，經檢察官提起公訴（9
5 年度毒偵字第1841號），被告於本院準備程序中就被訴事實為
有罪之陳述，經本院合議庭裁定由受命法官獨任依簡式審判程序
審理，判決如下：
    主  文
甲○○施用第二級毒品，處有期徒刑拾壹月。
    事　實
一、甲○○於民國88年間施用毒品案件，經貴院裁定送觀察、勒
    戒後，因認無繼續施用毒品之傾向，由臺灣屏東地方法院檢
    察署檢察官於88年6 月25日，以88年度偵緝字第193 號不起
    訴處分確定後，同年又因施用毒品案件，經臺灣屏東地方法
    院檢察官提起公訴後，經臺灣高等法院高雄分院89年度上易
    字第148 號判處有期徒刑8 月確定，92年間復因施用毒品案
    件，經本院以92年度訴字第568 號分別判處有期徒刑1 年、
    10月，應執行有期徒刑1 年8 月確定，並與其於92、93年間
    所犯之贓物、竊盜等罪合併執行後，原執行完畢日期為96年
    7 月8 日，但於95年9 月19日即因假釋出獄併付保護管束（
    因刑期尚未期滿，不構成累犯）。詎其於保護管束期間仍不
    知悔改，復基於施用第二級毒品甲基安非他命之犯意，於95
    年10月9 日某時，在不詳處所施用第二級毒品甲基安非他命
    一次。嗣甲○○於95年10月13日15時25分許至臺灣屏東地方
    法院檢察署觀護人室報到並接受採尿，經將其尿液送臺灣檢
    驗科技股份有限公司檢驗後，發現其尿液呈甲基安非他命陽
    性反應而查獲上情。
二、案經臺灣屏東地方法院檢察署自動簽請檢察官偵查起訴。
    理　由
一、本案被告所犯違反毒品危害防制條例案件，並非法定刑為死
    刑、無期徒刑或最輕本刑3 年以上有期徒刑之罪，亦非高等
    法院管轄第一審之案件，而被告於本院準備程序中就被訴事
    實為有罪之陳述，本院合議庭乃裁定由受命法官獨任進行簡
    式審判程序。又簡式審判程序之證據調查，依刑事訴訟法第
    273 條之2 規定，不受同法第159 條第1 項審判外陳述排除
    之限制，再被告對於卷內之各項證據，亦不爭執證據能力，
    故卷內所列之各項證據，自得作為證據，先予敘明。
二、經查，上揭事實，業據被告於本院審理時坦承不諱，且被告
    為警採尿送驗後呈甲基安非他命陽性反應，有臺灣檢驗科技
    股份有限公司濫用藥物尿液檢驗報告1 紙在卷可稽，足認被
    告之自白與事實相符，堪予採認。次按毒品危害防制條例於
    92年7 月9 日修正公布，修正毒品危害防制條例就施用毒品
    者，祇於「初犯」及「5 年後再犯」2 種情形，有其追訴條
    件之限制，即須於初犯經觀察、勒戒或強制戒治釋放後，5
    年內均無施用毒品之行為，始能認其前所實施之觀察、勒戒
    或強制戒治已足遮斷毒癮，而得於5 年後再犯時，再予適用
    初犯之規定，重行觀察、勒戒等程序。倘5 年內已經再犯，
    被依法追訴處罰，縱其第3 次（或第3 次以上）施用毒品之
    時間在初犯釋放5 年以後，即與「5 年後再犯」之情形有別
    ，且因已於「5 年內再犯」，顯見其再犯率甚高，原實施觀
    察、勒戒或強制戒治，已無法收其實效，而無5 年戒斷期之
    存在，自無再經觀察、勒戒及強制戒治之必要，應得逕行追
    訴處罰。亦即5 年期間之計算，係指相鄰之前後2 次施用毒
    品時間之間隔而言，非可飛躍自初次起算其5 年期間（最高
    法院95年度台非字第65號判決意旨參照）。查，被告於88年
    間施用毒品案件，經貴院裁定送觀察、勒戒後，因認無繼續
    施用毒品之傾向，由臺灣屏東地方法院檢察署檢察官於88年
    6 月25日，以88年度偵緝字第193 號不起訴處分確定後，同
    年又因施用毒品案件，經臺灣屏東地方法院檢察官提起公訴
    後，經臺灣高等法院高雄分院89年度上易字第148 號判處有
    期徒刑8 月確定等情，有臺灣高等法院被告前案紀錄表各1
　　份在卷可稽，被告既曾於觀察勒戒執行完畢釋放後5 年內再
  　因施用毒品，而經法院判處罪刑確定，則其所為之本件施用
　　第二級毒品甲基安非他命之犯行，即非屬該條例第20條第3
　　項所定「5 年後再犯」之情形，檢察官依法起訴自無不合。
  　綜上所述，本件事證明確，被告犯行應可認定，應依法予以
    論罪科刑。
三、按甲基安非他命係毒品危害防制條例第2 條第2 項第2 款所
    定之第二級毒品，不得非法施用，是核被告施用第二級毒品
    之犯行，係犯毒品危害防制條例第10條第2 項之施用第二級
    毒品罪。被告為施用第二級毒品甲基安非他命而持有毒品之
    低度行為，則已為其施用之高度行為所吸收，不另論罪。爰
　　審酌：被告有如事實欄所述之犯罪前科，素行不佳，有臺灣
  　高等法院被，其前經毒品戒斷之保安處分程序詳如前述，仍
    未能徹底戒除毒癮，顯見其意志不堅，且本次又在假釋出獄
    併付保護管束期間再施用毒品，實有不該，惟施用毒品係戕
    害自身健康、尚未害及他人，且僅施用1 次，其所生危害尚
    非甚巨，且犯後坦承犯行，其犯後態度良好等一切情狀，量
    處如主文所示之刑。
據上論斷，應依刑事訴訟法第273 條之1 第1 項、第299 條第1
項前段，毒品危害防制條例第10條第2 項，刑法第11條，判決如
主文。
本案經檢察官靳隆坤到庭執行職務
中　　華　　民　　國　　96　　年　　5 　　月　　31　　日
                  刑事第四庭    法  官  王炳人
以上正本證明與原本無異。
如不服本判決應於收受本判決送達後十日內向本院提出上訴書狀，
其未敘述上訴理由者，並得於提起上訴後十日內向本院補提理由
書狀（均須按他造當事人之人數附繕本）「切勿逕送上級法院」
中　　華　　民　　國　　96　　年　　6 　　月　　 1　　日
                                書記官  潘豐益
附錄本判決論罪科刑法條全文
毒品危害防制條例第10條
施用第二級毒品者，處 3 年以下有期徒刑。
